【裁判字號】    98,上易,1954
【裁判日期】    981013
【裁判案由】    傷害
【裁判全文】
臺灣高等法院刑事判決                98年度上易字第1954號
上  訴  人
即  被  告  乙○○
上列上訴人因傷害案件，不服臺灣板橋地方法院98年度易字第
802號，中華民國98年5月18日第一審判決（起訴案號：臺灣板橋
地方法院檢察署98年度偵字第6252號），提起上訴，本院判決如
下：
    主  文
上訴駁回。
    事實及理由
一、本案經本院審理結果，認原判決以被告所為，係犯刑法第
    277條第1項之傷害罪。審酌一切情狀，量處被告拘役50日，
    如易科罰金，以新臺幣1000元折算1日，扣案小刀1支沒收。
    核其認事用法及量刑均無不當，應予維持，並引用原判決（
    如附件）記載之事實、證據及理由。
二、被告上訴略以：案發當時伊認告訴人甲○○夥同不詳姓名人
    欲搶伊金飾、手錶，伊遭渠等圍毆，其中一人持磚塊打伊頭
    部，伊一氣憤始拿出隨身含小刀之鑰匙抵抗，告訴人不但未
    予伊商談和解事宜，竟反控伊傷害云云。
三、經查：被告已坦承有持刀刺傷告訴人，核與告訴人於警詢、
    偵訊證述之情節相符，並有診斷證明書在卷（見偵字卷第11
    頁）及原審審理期日當庭扣押之小刀1支為憑，堪信為真實
    。至被告所辯係告訴人與不詳姓名人，持磚塊先行毆打伊等
    情，固提出診斷證明書在卷可稽（見偵查卷第12頁），惟告
    訴人於偵查時係證稱：我不認識被告，98年1月10日下午3時
    在板橋市○○○路○段之土地公廟，被告看我站在路邊就罵
    我三字經，我沒有理他，旁邊有個年輕人就打他，被告與年
    輕人互毆時，我有拿石頭要過去，但我沒有丟石頭，被告就
    刺我兩刀等語（見偵查卷第27頁），是被告所辯告訴人夥同
    不詳姓名人共同毆打伊，係告訴人先持磚塊毆打伊等情是否
    屬實，已非無疑，縱有被告所辯之情，惟依被告於警、偵訊
    、原審審理時所供，亦係於侵害已過之後，始持刀刺傷告訴
    人，其持刀刺傷告訴人之際，既已無「現在不法之侵害」存
    在，即無成立正當防衛可言等情，業據原審論述綦詳，茲不
    再贅述，是被告上訴主張正當防衛云云，核無理由。
據上論斷，應依刑事訴訟法第368條、第373條，判決如主文。
本案經檢察官劉斐玲到庭執行職務。
中    華    民    國    98    年    10   月     13    日
            刑事第十六庭審判長法  官  溫耀源
                              法  官  許增男
                              法  官  王敏慧
以上正本證明與原本無異。
不得上訴。
                              書記官  丁淑蘭
中    華    民    國    98    年    10    月    13    日
附錄：本案論罪科刑法條全文
刑法第277條
傷害人之身體或健康者，處3 年以下有期徒刑、拘役或1 千元以
下罰金。
犯前項之罪因而致人於死者，處無期徒刑或7 年以上有期徒刑；
致重傷者，處3 年以上10年以下有期徒刑。


司法院資訊處製作；財團法人民間司法改革基金會備份。
